# 请教集团内子公司对另一子公司的投资如果长投成本和所享有的被投资单位的份额有差...

提问人：whlm321 时间：2014-05-27 06:39:02
A公司以现金 500 万取得甲公司30%股权，对甲公司有重大影响，采用权益法核算，取得投资时甲公司可辨认净资产公允价值为 1000万，A公司对甲公司长期投资为 500 万，大于应享有的可辨认净资产公允价值份额 300 万元，差额为 200 万，假如A公司和甲公司都属同一集团内乙公司的两个子公司，请问，乙公司在编制合并报表时，A公司对甲公司的长期投资的 200 万差额如何抵消？

回答人：chenyiwei
如果A持有的甲的股权是从集团内其他企业购入的，则该差额应可以与出售方的处置损益抵销；如果是增资形成的，则与甲公司的其他股东享有的权益抵销（合并集团内部的权益调整）。